臺灣桃園地方法院刑事判決　　　　　　　　　　　　九十一年度易字第一四六八號
　　公　訴　人　臺灣桃園地方法院檢察署檢察官
　　被　　　告　甲○○
　　　　　　　　丙○○
右列被告因毀損等案件，檢察官提起公訴（九十一年度偵字第一０四八八號），本院
判決如左：
    主      文
丙○○損壞他人如附表所示之物，足以生損害於他人，處有期徒刑肆月，如易科罰金
，以佰元折算壹日。被訴恐嚇危害安全罪部分無罪。
甲○○無罪。
    事      實
一、丙○○為桃園縣石門水庫旁之「山霸王餐廳」負責人，因不滿乙○○○有限公司
    （下稱金曄公司）承攪載客出遊之遊覽車改至其他餐廳消費，而心生不滿，於民
    國九十一年四月六日二十三時三十分許，在飲酒後尚未達精神耗弱之際，至位於
    桃園縣龍潭鄉○○村○○路○○段之「石門假期飯店」，欲找金曄公司負責人黃
    正忠理論未遇，憤怒難消，竟基於毀損之犯意，隨即至「石門假期飯店」停車場
    ，持現場撿拾之石頭、木棍砸毀金曄公司所有，由黃壬暉、戊○○所駕駛之車牌
    號碼ＸＸ─九三二號、九Ｕ─九二七號營業大客車如附表所示之物，致生損害於
    金曄公司、黃壬暉、戊○○。
二、案經被害人戊○○暨金曄公司訴由桃園縣警察局平鎮分局報請台灣桃園地方法院
    檢察署檢察官偵查起訴。
    理      由
壹、有罪部分
一、右揭事實，業據被告丙○○於警訊、偵查及本院審理時，坦承不諱，亦與共同被
    告甲○○供述之情節相符，再者，前開遊覽車如附表所示之玻璃係遭被告丙○○
    擊破乙節，亦據告訴人戊○○、告訴代理人黃正忠，及證人黃壬暉、丁○○各指
    訴或證述在卷，此外，並有前開遊覽車玻璃受損情形之照片七幀在卷可憑，足徵
    被告丙○○之自白屬實。另如後所述，本件係因丙○○係因酒後欲找告訴代理人
    黃正忠理論未果，於盛怒之下始臨時自行起意而為，要與甲○○迥然無涉。公訴
    人認其與被告甲○○間具有共同之犯意聯絡等語，尚有誤會，應予敘明。綜上所
    述，本件事證已明，被告丙○○犯行洵堪認定，應依法論科。
二、核被告丙○○所為，係犯刑法第三百五十四條之毀損罪。爰審酌其犯罪動機、目
    的、手段、所生危害、犯後態度及尚未與被害人達成民事和解，賠償其損害等一
    切情狀，量處如主文所示之刑，並諭知易科罰金之折算標準。
貳、無罪部分
一、公訴意旨略以：於前開時、地，被告甲○○與丙○○基於共同之犯意連絡，共同
    砸毀金曄公司所有，由黃壬暉、戊○○所駕駛之車牌號碼ＸＸ─九三二、九Ｕ─
    九二七號營業大客車如附表所示之物，因認被告甲○○亦涉有刑法第三百五十四
    條之毀損罪嫌。另被告丙○○於毀損附表所示之物後，又撥打金曄公司負責人黃
    正忠所使用之0000000000號行動電話，向黃正忠恐嚇稱：其毀損上開
    車輛玻璃只是小意思，還要繼續砸毀金曄公司另外四輛遊覽車等語，致生危害於
    版黃正忠財產之安全，因認被告丙○○亦涉有刑法第三百零五之恐嚇危害安全罪
    嫌。
二、按犯罪事實應依證據認定之，無證據不得推定其犯罪事實，又不能證明被告犯罪
    者，應諭知無罪判決，刑事訴訟法第一百五十四條、第三百零一條第一項分別定
    有明文。
三、訊據被告甲○○、丙○○堅決否認有何毀損、恐嚇危害安全之犯行，被告甲○○
    辯稱：伊受丙○○僱用，因丙○○飲酒後叫伊開車至「石門假期飯店」，伊並未
    砸車等語；被告丙○○則辯稱：伊並未說要繼續砸毀金曄公司另外四輛遊覽車等
    語。
三、公訴人認被告被告甲○○有毀損、丙○○有恐嚇危害安全罪嫌，無非係以告訴人
    戊○○、黃正忠及證人黃壬暉之指訴或證述，及前開遊覽車玻璃受損情形之照片
    七幀為主要論據。經查：
（一）告訴人黃正忠指供稱：伊因並未錄音，所以並無被告丙○○於九十一年四月六
      日打電話恐嚇伊安全之證明等語，而告訴人本以使被告受處罰為目的，其陳述
      是否可信，乃非別有其他積極證據，不足據為判決基礎，故被告丙○○被訴涉
      有恐嚇危害安全罪嫌部分，自難僅憑告訴人黃正忠之單一片面指訴，即認被告
      丙○○有此恐嚇安全犯行。
（二）被告丙○○於偵查及本院審理中均供稱：被告甲○○並未參與共同毀損如附表
      所示之遊覽車玻璃等語，故前開遊覽車玻璃受損情形之照片七幀，無法證明係
      被告甲○○所毀損。
（三）另證人黃壬暉於警訊中證稱：「九十一年六月二十三日二十三時二十五分丙○○及甲○○到石門假期飯店內找我們，問我及另一名司機戊○○：「老闆有在
      嗎？」，我們回答說「不在」丙○○就說要砸遊覽車，隨即丙○○就與甲○○
      去砸我所駕駛之九Ｕ─九二七號遊覽車」等語；於本院審理中證稱：「九十一
      年四月六日晚上十一點多，被告丙○○到我們的旅社二樓，我在房間內，房門
      是開一半，他跟我們的另一位司機戊○○在門外說，他要去砸車，現場是否有
      其他的人旁，我不知道。後來被告先跟戊○○下樓，我就趕緊穿好衣服跟下去
      ．．．」、「（停車與你住的地方多遠？）五、六百公尺。」、「（這樣你的
      地點還在旅社內？）我在旅社門口，我沒有去制止．．．」、「（當時戊○○
      人在何處？）也是跟我站在旅社門口。」、「（被告丙○○上樓時，另四個人
      當時是在何處？）另四人是我下樓後才看到的。」、「等我穿好衣服下樓時，
      他們已經在砸車．．．」、「（當時砸車時，甲○○是否也有動手砸車？）我
      有看到他，應該是有參與。」、「（有親眼看到甲○○動手？）在砸車的過程
      我沒有看到，我下樓時已經砸完車了．．．」等語，證詞前後不一，且互相矛
      盾，既未親眼目睹被告甲○○毀損，故其證詞自不可採。
（四）又告訴人戊○○於警訊中證稱：「九十一年六月二十三日二十三時二十五分，
      在桃園縣龍潭鄉○○村○○路○○段石門假期飯店停車場前遭小霸王餐廳的老
      闆叫阿興（丙○○）的男子砸毀我的車輛」、「親眼看到洪姓男子持斧頭砸我
      的車」等語。於偵查中稱：甲○○有參與等語；於本院審理中指訴稱：「當天
      晚上十一點多，被告丙○○帶四、五人來我的房間敲門，我去開門時，他問我
      我的老闆是否有來？我說沒有。他就說你跟你老闆說車子是我砸的。我就下樓
      去外面看，到了門口看到四個人用木棍、石頭在砸我們二部遊覽車。」、「（
      你是否有看到甲○○也有在砸車？）有的，我就認識他們二人，另二人我不認
      識，四個人都有在砸車。」等語，究被告丙○○係一人獨自上樓後再砸車，或
      係夥同另三人上樓後再砸車，亦指訴前後不一，核與證人即「石門假日飯店」
      負責人丁○○於本院審理中證述：「當天我知道有人去找司機，我以為他們認
      識，金曄公司的車停放在附近的土地公廟旁，距離店二、三百公尺左右，停車
      的地點有路燈，但是從店裡往那裡看，是看不清楚的，因為那裡有樹蔭。但是
      我有聽到東西敲擊玻璃的聲音。當時我在店裡面，看到遊覽車司機匆匆忙忙下
      來，我就陪他站在店門口，我請司機過去看看，但司機說不要過去，他們現在
      正在氣頭上，等他們離去後，我們再過去看。等他們走後，我才過去看，有發
      現遊覽車被砸毀。」、「（當天在砸車的有幾人？）我親眼看到一個人動手砸
      車，其他人站在旁邊。」、「（幾人去旅館找司機？）二人。」、「（動手砸
      車的人是那一個？）太遠了，而且又有樹蔭遮住，我沒有看清楚。」等語不符
      ，故其指訴被告甲○○有參與毀損之詞自不可採。
（五）綜上所述，被告甲○○、丙○○所辯尚非不可採，此外，並無其他證據證明被
      告甲○○有毀損、丙○○有恐嚇安全罪之犯行，不能證明犯罪，自應就此部分
      諭知無罪之判決。
據上論斷，應依刑事訴訟法第二百九十九條第一項前段、第三百零一條第一項，刑法
第三百五十四條、第四十一條第一項前段，罰金罰鍰提高標準條例第一條前段、第二
條，判決如主文。
本案經檢察官翁珮嫻到庭執行職務。
中      華      民      國    九十一    年     十一     月   十一     日
                                臺灣桃園地方法院刑事第二庭
                                        法  官   曾 正 耀
右正本證明與原本無異。
如不服本判決，應於判決送達後十日內向本院提出上訴狀( 應附繕本 )，上訴於
臺灣高等法院。
                                        書記官   文 巧 雲
中      華      民      國     九十一   年      十一   月       十一    日
附表：
一、黃壬暉所駕駛九Ｕ─九二七號營業十客車之前擋風玻璃、右側車窗及後視鏡。
二、戊○○所駕駛ＸＸ─九三二號營業大客車之前擋風玻璃、前車門玻璃、右側車窗
    、左、右後視鏡。
附本件論罪科刑依據之法條：
刑法第三百五十四條
毀棄、損壞前二條以外之他人之物或致令不堪用，足以生損害於公眾或他人者，處二
年以下有期徒刑、拘役或五百元以下罰金。
